臺灣高等法院刑事判決　　　　　　　 100年度上易字第2375號
上　訴　人
即　被　告　陳俊良
上列上訴人因傷害等案件，不服臺灣板橋地方法院100年度易字
第84號，中華民國100 年6 月17日第一審判決（起訴案號：臺灣
板橋地方法院檢察署99年度偵字第27200 號），提起上訴，本院
判決如下：
    主  文
上訴駁回。
    理  由
一、按刑事訴訟法第350 條、第361 條規定，不服地方法院之第
    一審判決而上訴者，須提出上訴書狀，並應敘述具體理由，
    為上訴必備之程式。倘已提出上訴理由，但所提非屬具體理
    由者，則由第二審法院以上訴不合法律上之程式，判決駁回
    。所謂具體理由，必係依據卷內既有訴訟資料或提出新事實
    或新證據，指摘或表明第一審判決有何採證認事、用法或量
    刑等足以影響判決本旨之不當或違法，而構成應予撤銷之具
    體事由，始克當之（例如：依憑證據法則具體指出所採證據
    何以不具證據能力，或依憑卷證資料，明確指出所為證據證
    明力之判斷如何違背經驗、論理法則）；倘僅泛言原判決認
    定事實錯誤、違背法令、量刑失之過重或輕縱，而未依上揭
    意旨指出具體事由，皆難謂係具體理由，俾與第二審上訴制
    度旨在請求第二審法院撤銷、變更第一審不當或違法之判決
    ，以實現個案救濟之立法目的相契合，並節制濫行上訴（最
    高法院97年台上字第892 號判決意旨參照）。
二、被告上訴意旨略以：其已真心改過，因不知同案被告林義松
    無法與告訴人和解，造成被告亦無法與告訴人和解云云。
三、經查：
  (一)原審判決以上訴人即被告陳俊良為替友人林義松與齊一興業
    股份有限公司（下稱齊一公司）主管余昇光協調租車糾紛，
    於民國98年7 月5 日18時許，與林義松夥同約20名真實姓名
    年籍不詳之成年男子，分乘8 台機車及3 台汽車，前往齊一
    公司位於新北市○○區○○路3 段114 巷7 號地下1 樓經營
    之停車場，由林義松與被告先率同其中6 、7 名真實姓名年
    籍不詳之成年男子進入辦公室，要求齊一公司值班人員李輝
    煌撥打電話找余昇光，並交出監視器主機，因李輝煌不從，
    竟基於共同傷害人身體之犯意聯絡，被告拿起該辦公室桌上
    所放置之剪刀，朝李輝煌臉部劃刺一刀，其中數人則向李輝
    煌叫囂竟敢還手，隨之亦衝上去共同圍毆李輝煌，致李輝煌
    受有左臉頰撕裂傷、左耳後瘀血腫、前頸部、左前胸、左肩
    、胸背及腰背挫擦傷合併瘀青等傷害。嗣林義松復另起毀損
    之犯意，大喊「開始弄」（台語），被告及上開在辦公室內
    、外之其餘約20名不詳真實姓名年籍之成年男子，遂基於毀
    損之共同犯意聯絡，以徒手或分持放置在停車場內之指揮棒
    、椅子、滅火器、玻璃瓶等物，砸毀齊一公司所有之印時鐘
    、沙發、保險櫃、飲水機、大理石桌子、冰箱、玻璃、電腦
    鍵盤、電腦螢幕等設備，致上開物品毀損或致令不堪用，足
    以生損害於齊一公司之財產等情，有證人即告訴人李輝煌於
    警詢、偵查及原審審理之指訴、證人陳羿嘉於警詢之證述、
    被告於原審審理時坦承有持刀劃傷告訴人李輝煌之供述、板
    橋中興醫院診斷證明書1 紙、監視錄影光碟1 片暨原審勘驗
    筆錄及附件1 份、新北市政府警察局中和第二分局民國100
    年2 月9 日函附毀損情刑之現場照片8 幀等證據資料可證。
    認被告與林義松二人，與6 、7 名先進入齊一公司辦公室內
    之真實姓名年籍不詳之成年男子，及其餘約20名不詳真實姓
    名年籍之成年男子，分別共同犯刑法第277 條第1 項傷害罪
    及同法第354 條毀損罪事證明確，並審酌被告欲協商租車糾
    紛，原應理性處理，竟夥同約20人前往，其心可議，且僅因
    告訴人李輝煌不理會其指示，即出手傷害，並與同夥砸毀告
    訴人齊一公司所有之印時鐘、沙發、保險櫃、飲水機、大理
    石桌子、冰箱、玻璃、電腦鍵盤、電腦螢幕等設備，致上開
    物品毀損或致令不堪用，目無法紀，視他人尊嚴與權益如無
    物，應予非難，並斟酌其犯罪之動機、目的、智識程度、告
    訴人李輝煌之傷勢、告訴人齊一公司所受財產上損失暨犯後
    態度等一切情狀，就其共同傷害與共同毀損罪，各量處有期
    徒刑4 月，及定應執行刑有期徒刑6 月，並均諭知易科罰金
    之折算標準。
  (二)查原審判決已詳敘其認定被告犯罪之證據及理由，並無何違
    反經驗法則、論理法則，而依其確認之事實所為之法律適用
    ，亦無違誤。再按量刑之輕重，乃實體法上賦予法院得為自
    由裁量之事項，倘已斟酌刑法第57條各款所列情狀，而未逾
    越法定刑度，或濫用其權限，即不能任意指為違法。原審於
    判決理由中已詳予論敘刑法第57條之事由，並就被告所犯本
    案情狀說明其審酌之根據及理由，尚無何違反經驗法則、論
    理法則或有逾越法律所規定範圍或濫用權限之違法情事，被
    告僅以前詞提起上訴，並未依據卷內既有訴訟資料或提出新
    事證，指摘或表明原審判決有何採證認事、用法或量刑等足
    以影響判決本旨之不當或違法，或足以影響原判決，構成應
    撤銷之具體事由，顯與前揭具體理由之要件不符，其上訴自
    屬不合法律上之程式，應予駁回，並不經言詞辯論為之。
據上論斷，應依刑事訴訟法第367條前段、第372條，判決如主文
中    華    民    國  100     年    10    月    24    日
                  刑事第二十一庭審判長法  官  周政達
                                      法  官  趙文卿
                                      法  官  江翠萍
以上正本證明與原本無異。
不得上訴。
                                      書記官  王靜怡
中    華    民    國  100     年    10    月    24    日